# 无发票的采购：会计处理与纳税

提问人：komachan 时间：2016-08-23 17:02:13
如果向供应商采购原材料，供应商没有给到发票。那么： 1.是否在进货的分录中，不需要确认进项税额？而其他会计上的处理则不变？ 2.假设这些采购的原材料都领用并成为产成品后发货确认了成本。那么这部分的原材料是不是因为没有发票，计算所得税的时候这部分金额不能税前扣除？
也就是说，其实有没有发票不影响做帐，只是所得税纳税要调整？

回答人：chenyiwei
基本赞同你的理解。是否取得发票不影响会计处理，但影响增值税抵扣和所得税税前扣除等税务处理。